---
title: "9/28 hw1"
author: "b03801053劉倢如"
date: "2017/10/3"
output: html_document
---

#匯入資料＆重新命名
```{r setup, include=FALSE}
Titanic <- read.csv(file.choose())
library(dplyr)
dd <- Titanic
```

#刪除na資料(剔除資料中fare=9999的擔保人)
```{r cars}
dd <- dd[!is.na(dd$age),]
dd <- dd[!is.na(dd$fare),] 
```


#統計敘述
```{r}
gender <- factor(dd$gender)
dd$fare <- cut(dd$fare, c(0,150,600))
```

#Q1.活著且class階級最高的人從事商人的工作，是從什麼地方上岸？
```{r}
temp <- select(dd,survival,gender,joined,class,job) %>%
    filter(survival==1,class==1,job=='Businessman',gender==1)
   
temp1 <- select(dd,survival,gender,joined,class,job,age) %>%
  filter(survival==1,class==1,job=='Businessman',gender==0)
  group_by(temp,joined) 
    summarise(temp1,mean(age))
```
#發現女性沒有人是從事商人，發現全部都是男性商人的工作，平均存活下來的人的年紀在41.875，推測是參與一些交際活動，來增加自己的人脈，而且此些人多是來自Southampton與Cherbourg的地區，根據歷史經濟發展情況：當時經濟狀況，應該是位在英國的Southampton以及法國的Cherbourg最為興盛，優於Belfast(在北愛爾蘭)與Queenstown(在紐西蘭)，可以發現當時女性仍是工作上的弱勢族群，而且從R的分析來看，也發現參與這艘郵輪最多的人數是來自Southampton，代表當時各國經濟成長發展很不同，也可以推出哪些國家是經濟發展比較好的國家，而此分析顯示唯有經濟比較發展好的國家才有機會搭上這樣的豪華郵輪。

#Q2.想尋找class階層為3的人相較於class1階層的人，存活情況(想了解是否class3階層比較低的人會不會比較沒有逃生的機會)
```{r}
temp2 <- select(dd,class,survival) %>%
   filter(class==1)
    aa<-temp2[-which(temp2$survival==1),]
    dr<-length(aa$survival==0)/length(temp2$survival)
   
temp3 <- select(dd,class,survival) %>%
  filter(class==3)
   aa1<-temp3[-which(temp3$survival==1),]
   dr1<-length(aa1$survival==0)/length(temp3$survival)
  
```
#結果發現class1的人，死亡比例約0.37，而class3的人，其死亡比例約0.76，class3死亡比例>class1死亡比例故可以推斷當時船撞到冰山，不同階層搭救難小船的機會可能是不公平的，猜測此可能是class3階層死亡比例高的原因之一
#Q3. Class1階級中，從事商人工作的人，購買貴的票的比例一定會比較高嗎？買高得票存活比例會比較高嗎？其存活比例是多少？
```{r}
temp4 <- select(dd,survival,fare,class,job) %>%
   filter(class==1,job=='Businessman')
   a=sum(temp4$fare=="(0,150]")/length(temp4$fare)
   b=sum(temp4$fare=="(150,600]")/length(temp4$fare)
    aa2<-temp4[-which(temp4$survival==0),]
     dr3<-length(aa2$survival==1)/length(temp4$survival)
```

#購買票價在0~150元的比例佔0.92，而此些人存活的比例為0.33，購買票價在150~600元的比例佔0.08，而此些人存活的比例為0(從事商人且購買票價於此區間的人，沒有人在船難事件中存活下來)，故可以推測不一定買到高價位的票，災難發生時逃生就比較有利





