---
title: "hw5"
author: "b03801053公衛四劉倢如"
date: "2017年11月28日"
output: html_document
---

此筆資料是政府開放資料中，桃園市嫌疑犯人數與不同性別、不同教育程度的統計資料

```{r}
library(dplyr)
library(ggplot2)
library(magrittr)
```

```{r }
#匯入資料
dta <-  read.csv(file = "m_edu.csv", header = TRUE)
```



```{r }
#整理資料，把嫌疑犯人數都換成數值資料
dta$count <- as.numeric(dta$count)
```


```{r}
#看資料基本統計
summary(dta)
```

此筆資料中，有不同男女及不分男女的嫌疑犯人數，因此想看看性別對嫌疑犯人數的影響；以及最高教育程度與嫌疑犯人數的關係


```{r}
#載進 ggplot2 準備畫圖
require(ggplot2)
#底下的圖都用黑白配色（theme_bw）
old <- theme_set(theme_bw())
#看不同性別數學分數的盒鬚圖
ggplot(data = dta, aes(x = sex, y = count)) +
  geom_boxplot() + coord_flip() +
  labs( y = 'count', x = 'sex', 
        title = 'Taoyuan City suspects and sex relationship')
#發現不分性別的情況下，嫌疑犯的人數是最高的；次高的是男生的部分
```


發現不分性別的情況下，嫌疑犯的人數是最高的；次高的是男生的部分


```{r}
#只看男女兩性別
dta1 <-  dta[-which(dta$sex=="全性別"),]
#檢驗兩組樣本的母體變異數
#H0:兩組樣本的母體變異數相等
var.test(dta1$count[dta1$sex=="女"],dta1$count[dta1$sex=="男"])
```

p-value=0.6329>0.05故無法拒絕虛無假說，因此假設兩組樣本的母體變異數相等

```{r}
#以t檢定比較不同性別的嫌疑犯數量差異
#變異數同值下的 t 檢定
#H0:男生的嫌疑犯人數比女生多
t.test(dta1$count~factor(dta1$sex))
```

p-value=0.09537>0.05，無法拒絕虛無假說，男生的嫌疑犯人數確實比女生多，性別是會影響嫌疑犯人數的


整理資料

```{r}
#將不同教育程度者，加總嫌疑犯人數
a <- select(dta,e_clasee,count,sex) %>%
        group_by(e_clasee)%>%
         summarise(sum(count))
#重新命名欄位名稱
colnames(a) <-c("medu","mcount")
```


```{r}
ggplot(a, aes(x=medu, y=mcount)) + geom_bar(stat="identity", fill="#FF9999", colour="black")
```

可以看出教育程度不同，以國中的嫌疑犯人數最多

看不同教育程度下的嫌疑犯平均數

```{r}
tapply(dta$count, dta$e_clasee, mean)
```

最高教育程度在國中者，平均所算出來的嫌疑犯人數最高

看不同教育的嫌疑犯人數差異，以圖來表示

```{r}
#先把父母教育各個水準順序定下來
dta$e_clasee <- factor(dta$e_clasee, 
                                 levels = c('不識字',
                                            '自修',
                                            '國小',
                                            '國中', 
                                            '高中(職)','大專','研究所','其他'))
library(Hmisc)
#同父母教育程度下的數學分數平均數，加上信賴區間
ggplot(data = dta, 
       aes(x = e_clasee, y = count))+
  stat_summary(fun.data = 'mean_cl_boot', size = 1) +
  scale_y_continuous(breaks = seq(90, 200, by = 20))+
  geom_hline(yintercept = mean(dta$e_clasee) , 
             linetype = 'dotted') +
  labs(x = '最高教育程度', y = '嫌疑犯人數') +
  coord_flip()

```

情況如同平均數的呈現

```{r}
#因為教育程度有多種類別，用anova檢定
#H0:最高教育程度不同對嫌疑犯的人數沒有影響
anova.result <- aov( count ~ e_clasee, data = dta)
summary(anova.result)
```

p-value=0.00078<0.05故拒絕虛無假說，最高教育程度不同，是會對嫌疑犯人數有影響的

```{r}
ggplot(dta, aes(x=factor(e_clasee), y=count,fill=sex)) +
  geom_bar(stat="identity",position = "dodge")+
  scale_fill_brewer(palette="Set1")+
  theme(legend.position="top")
```

1.結論圖:綜合看性別與最高教育程度一起對嫌疑犯人數的影響，在高中職~大專的部分，嫌疑犯人數很高，特別是女性的部分高於國小與自修及不識字的人，因此並非學歷程度高，嫌疑犯人數就比較少

2.此資料因為影響的項目為類別資料(性別、教育程度)，受限而沒有使用相關係數與回歸來進一步分析，若未來有加入其他數值資料，則可探討在相同的教育程度下或相同性別下，另一數值變項每增加一單位對嫌疑犯人數的影響，便能掌握什麼變項影響最大
